【裁判字號】    95,中簡上,136
【裁判日期】    950517
【裁判案由】    違反著作權法
【裁判全文】
臺灣臺中地方法院刑事判決  95年度中簡上字第136號
上  訴  人
即  被  告  甲○○
上列上訴人因違反著作權法案件，不服臺灣臺中地方法院臺中簡
易庭九十五年度中簡字第二七五號中華民國九十五年一月二十四
日第一審簡易判決（聲請案號：臺灣臺中地方法院檢察署九十五
年度速偵字第一七三號），提起上訴，本院管轄第二審之合議庭
判決如下：
    主    文
上訴駁回。
甲○○緩刑年。
    事實及理由
一、本案經本院審理結果，認第一審簡易判決除漏未敘明刑法第
    五十六條論以連續竊盜後，不予加重其刑，應予補充外，其
    餘認事用法及量刑均無不當，應予維持，並引用第一審判決
    書記載之事實、證據及理由。
二、上訴人即被告（以下稱被告）甲○○所犯違反著作權法第九
    十一條第三項之擅自以重製於光碟之方法侵害他人之著作財
    產權罪，法定刑為六月以上五年以下有期徒刑，得併科新臺
    幣五十萬元以上五百萬元以下罰金，故原審判處被告有期徒
    刑六月，已屬法定最低度刑，被告上訴意旨指摘原判決量刑
    過重云云，並無理由，應予駁回。惟查被告甲○○前未曾受
    有期徒刑以上刑之宣告，有臺灣高等法院被告前案紀錄表足
    按，且事後於民國九十五年一月二十五日與告訴人臺灣光榮
    綜合資訊股份有限公司、漢堂國際資訊股份有限公司、智冠
    科技股份有限公司（代理人均為乙○○）達成和解，並同意
    賠償新臺幣十六萬元，分八期給付等情，有和解書影本一份
    附卷可按，復經告訴代理人乙○○在庭陳明屬實，足見被告
    犯後具有悔意，其經此教訓應知警惕，並無再犯之虞，本院
    認上開所宣告之刑，以暫不執行為適當，故併予宣告緩刑三
    年，以勵自新。
三、據上論斷，應依刑事訴訟法第四百五十五條之一第三項、第
    三百七十三條、第三百六十八條，刑法第七十四條第一款，
    判決如主文。
中    華    民    國    95    年    5     月    17    日
                  刑事第六庭    審判長法  官  簡源希
                                      法  官  戴博誠
                                      法  官  林念祖
以上正本證明與原本無異。
                                      書記官  謝明倫
本件不得上訴。
中    華    民    國    95    年    5     月    17    日
附錄本案論罪科刑法條全文
著作權法第91條：
擅自以重製之方法侵害他人之著作財產權者，處 3 年以下有期徒
刑、拘役，或科或併科新臺幣 75 萬元以下罰金。
意圖銷售或出租而擅自以重製之方法侵害他人之著作財產權者，
處 6 月以上五年以下有期徒刑，得併科新臺幣 20 萬元以上 2
百萬元以下罰金。
以重製於光碟之方法犯前項之罪者，處 6 月以上 5 年以下有期
徒刑，得併科新臺幣 50 萬元以上 5 百萬元以下罰金。
著作僅供個人參考或合理使用者，不構成著作權侵害。


司法院資訊處製作；財團法人民間司法改革基金會備份。
